臺灣臺北地方法院民事裁定　　　　　　　94年度訴字第5400號
原　　　告　戊○○
訴訟代理人　王勝彥律師
複　代理人　王福民律師
被　　　告　第一商業銀行股份有限公司
法定代理人　張兆順
訴訟代理人　己○○
被　　　告　大眾商業銀行股份有限公司
法定代理人　丁○○
訴訟代理人　甲○○
　　　　　　庚○○
被　　　告　國泰世華商業銀行股份有限公司
法定代理人　乙○○
訴訟代理人　丙　○
上列當事人間請求確認債權不存在事件，本院裁定如下：
    主  文
原告之訴駁回。
訴訟費用由原告負擔。
    理  由
一、按原告之訴，有下列各款情形之一者，法院應以裁定駁回之
    ，但其情形可以補正者，審判長應定期間先命補正：（7）
    起訴違背第253條、第263條第2項之規定，或其訴訟標的為
　　確定判決之效力所及者，民事訴訟法第249條第1項第7款定
    有明文。又除別有規定外，確定之終局判決就經裁判之訴訟
    標的，有既判力；債務人對於支付命令未於法定期間合法提
    出異議者，支付命令與確定判決有同一之效力，民事訴訟法
    第400條第1項、第521條第1項亦分別定有明文。又訴訟法上
    所謂一事不再理之原則，乃指同一事件已有確定之終局判決
    者而言，其所謂同一事件，係指同一當事人就同一法律關係
    而為同一之請求（最高法院19年上字第278號判例參照）。
二、原告起訴主張略以：緣訴外人任美貴於民國92年間向原告借
    得另一共同被告萬泰商業銀行股份有限公司 (下稱萬泰銀行
    ) 信用卡後，於同年間某日在新竹縣竹東鎮○○里○○鄰○○
    街34號之住處偽造原告之署押用於信用卡申請書上，冒用原
    告之名義向萬泰銀行申請信用卡。另訴外人任美貴另向原告
    借得原告持有之被告國泰世華商業銀行股份有限公司 ( 下
    稱國泰世華銀行)、被告第一商業銀行股份有限公司 (下稱
    第一銀行)、被告大眾商業銀行股份有限公司 (下稱大眾銀
    行)信用卡，訴外人任美貴持上述信用卡進行消費，並在簽
    單上偽簽原告「戊○○」之署名，並於自動付款設備預借現
    金。嗣原告於92年10月14日收到萬泰銀行對帳單後，發現上
    情後報警處理。並向臺灣新竹地方法院檢察署提起告訴，並
    由臺灣新竹地方法院審理。綜上所述，訴外人任美貴持上開
    信用卡之消費借貸債務，應否由原告自行承擔，不明確，致
    原告在私法上之地位有受侵害之危險，原告有即受確認判決
    之法律上利益，爰依法提起本件訴訟等語。
三、經查，本件被告第一銀行、大眾銀行、國泰世華銀行曾分別
    對原告聲請支付命令或提起清償信用卡消費款、清償債務等
    給付之訴，並分別有臺灣新竹地方法院93年度促字第4742
    號支付命令暨確定證明書各一件、94年度竹東小字第207號
    民事判決暨確定證明書各一件、本院93年度北簡字第7291號
    民事判決一件及原告自92年4月間至95年3月間在第一銀行之
    信用卡消費款往來明細乙紙、消費明細17紙 (以上均為影本
    )在卷可稽，並經本院依職權調閱上述94年度竹東小字第207
    號及93年度北簡字第7291號等卷宗，查核屬實。是被告等向
    臺灣新竹地方法院及該院簡易庭、本院簡易庭前所聲請之支
    付命令及提起之清償信用卡消費款、清償債務訴訟既已確定
    ，則系爭支付命令及民事判決依法即具有既判力。按給付之
    訴含有確認之訴之意義在內，係為同一事件。今原告復基於
    確認債權不存在之法律關係，提起本件訴訟，為同一之請求
    ，揆諸上開規定及說明，即有違反訴訟法上一事不再理原則
    ，易言之，被告等前所聲請之支付命令或提起之清償信用卡
    消費款、清償債務之訴訟所獲得之民事判決既已確定而有既
    判力，原告即不得對同一被告基於同一法律關係再為同一請
    求。從而，本件原告起訴之請求違反民事訴訟法第249條第1
    項第7款之規定，係屬不得補正之事項，其請求於法未合，
    應予駁回。
四、依民事訴訟法第249條第1項第7款，第95條，第78條裁定如
    主文。
中　　華　　民　　國　　96　　年　　9　　 月　　 7　　日
                  民事第六庭    法　官　陳文正
以上正本係照原本作成
如對本裁定抗告須於裁定送達後10日內向本院提出抗告狀，並繳
納抗告費新臺幣1,000元
中　　華　　民　　國　　96　　年　　9　　 月　　 7　　日
                    　　　　　　書記官　黃菀茹
